# 关于售后回租业务保证金问题的咨询？

提问人：xiaomage1986 时间：2022-09-01 22:07:47
1 、 陈老师，您好，昨天向您咨询的是关于分期购买固定资产的问题，收取保证金的长期应收款账面余额与其对应的现值的差额（也就是损失）计入固定资产问题。是明知并接受其中的资金时间价值损失，所承担的资金时间价值损失就是为了使得该固定资产达到预定可使用状态的必要支出，故可以计入固定资产成本。那么对于固定资产售后回租业务，收到的是货币资金，也涉及到收取保证金，那么此业务收取保证金的长期应收款账面余额与其对应的现值的差额（也就是损失）为什么不计入到资产里面或者怎样在分录里反应？
2 、无论是分期购买固定资产还是售后回租业务，都涉及到保证金，在其他审计公众号里面看到，保证金没有考虑资金的时间价值问题，而是直接计入其他应收款，请问是否应该考虑时间价值。我本人更倾向于考虑。
3 、公司租赁一台设备，租金 8 万元/月，每半年支付一次，租期 5 年，年增量借款利率为9.6%，半年度4.69%，月度0.77%，想咨询的是，把半年度拆分开，半年度的折现值和 6 个月的折现值之和不一致，是不是计算错误还是？

回答人：chenyiwei
1 、对于售后回租业务中的保证金，应与通过售后回租获得的出售价款（融资额）及其利息一并考虑。损失的保证金资金时间价值等同于提高了融资的成本，会在测算实际利率时体现出来。参考：《中审众环研究 2020 》之“问题4-2-14（涉及保证金及手续费的售后租回构成融资租赁交易的会计处理）”、“问题4-2-16（涉及保证金和服务费并考虑可抵扣增值税进项税额影响的融资租赁业务的综合案例）”。
售后租回交易多数属于融资，故不会涉及对租赁资产本身账面价值的调整。
2 、如果保证金超过一年才能收回且不计息的，则需考虑资金时间价值损失问题，且列报为长期应收款。
3 、可能存在计算尾差；另外要关注月度利率的计算是否恰当：月度利率=（1+本年度利率）(1/6)-1=（1+年度利率）(1/12)-1。